臺北高等行政法院判決
　　　　　　　　　　　　　　　　　　 93年度簡字第01439號
原　　　告　甲○○
被　　　告　臺北市政府
代　表　人　乙○○（市長）
訴訟代理人　丙○○
　　　　　　丁○○
上列當事人間因就業服務法事件，原告不服行政院勞工委員會中
華民國93年9月10日勞訴字第0930035115號訴願決定，提起行政
訴訟，本院判決如下：
    主  文
原告之訴駁回。
訴訟費用由原告負擔。
　　事  實
一、事實概要：原告非法媒介逃逸之印尼籍外國人MARIATIE（護
    照號碼：AD121817，雇主：陳姵樺，經核准於台北市士林區
    ○○○路7段159巷2之3號2樓從事家庭看護工工作，民國90
    年12月7日逃逸。）在台北市○○○路○段171巷34號2樓為非
    法雇主董玉彬從事照顧看護及清潔工作。案經台北市警察局
    萬華分局於民國（下同）91年11月25日循線查獲，並於92年
    2月10日以北市警萬分行字第09260687200號函移由被告核處
    。嗣經被告審查屬實，乃以92年5月6日府勞2字第
    09208570702號處分書，依就業服務法第45條及第64條第1項
    規定，處原告罰鍰新臺幣（下同）10萬元。原告不服，提起
    訴願，遭決定駁回，遂提起行政訴訟。
二、兩造聲明：
    (一)原告聲明：
      1.訴願決定及原處分均撤銷。
      2.訴訟費用由被告負擔。
    (二)被告聲明：
      如主文所示。
三、兩造之主張：
　　(一)原告主張：
      1.有關MARIATIE至董玉彬住處照顧看護及清潔工作乙事，
        在原告至萬華分局做筆錄前，就一直認為MARIATIE為嫁
        到台灣的印尼新娘，原告自始至終完全不知道MARIATIE
        為逃逸外勞。且在這整個事件當中，原告完全是依原告
        父親張文益之指示將MARIATIE帶到董玉彬住處工作，原
        告根本不知MARIATIE為逃逸外勞。
      2.依就業服務法第45條規定，媒介外國人非法為他人工作
        ，係指居間撮合外國人非法為他人工作之情形，如本件
        所示，原告係受父親張文益指示，將MARIATIE送至董玉
        彬住處，原告僅負責跑腿之差事，何以說原告撮合
        MARIATIE至董玉彬處工作？原告在93年6月23日的訴願
        書中有原告張文益之說明書，原告在本案中係受父親張
        文益指示跑腿的差事，與違反就業服務法無關。故請撤
        銷被告之原處分。
　　(二)被告主張：
      1.按「任何人不得媒介外國人非法為他人工作。」為就業
        服務法第45條所明訂。違反者依同法第64條第1項規定
        處新臺幣10萬元以上50萬元以下罰鍰。5年內再違反者
        ，處1年以下有期徒刑、拘役或科或併科60萬元以下罰
        金，合先敘明。被告依上述規定處罰，應屬合法妥適。
      2.有關外國人之聘僱規定，係基於保障國民工作權為前提
        ，且不得妨礙本國人之就業機會、勞動條件、國民經濟
        發展及社會安定。外國人於我國非法從事工作，侵害我
        國國民工作權利，對我國國民於憲法上所保障之工作權
        ，影響至為深遠；外國人得順利於國內從事非法工作，
        媒介者更具有舉足輕重的地位及角色，是故禁止媒介外
        國人於我國非法為他人工作者，在貫徹就業服務法之立
        法目的上亦極具重要性。
      3.原告媒介雇主陳姵樺合法申請之印尼籍看護工MARIATIE
        予董玉彬，91年6月10日至91年7月26日期間於本市○○
        ○路○段171巷34號2樓從事看護董玉彬丈夫魏智勇及清
        潔家裡之工作，案經被告所警察局萬華分局循線調查屬
        實，有原告、MARIATIE及關係人董玉彬君與彭金秀之偵
        訊筆錄可稽。就業服務法第45條所稱「非法媒介」，係
        指外國人已有因人之媒介而非法為它人工作之事實，原
        告於卷證資料中對於非法媒介雖予否認，惟查MARIATIE
        於91年12月4日及同年12月20日偵訊（調查）筆錄中對
        原告媒介其非法工作情形指證歷歷，非法雇主董玉彬之
        偵訊（調查）筆錄以「‧‧‧該印尼外勞MARIATIE（經
        指認無誤）是於2002年6月10日起左右起到2002年7月下
        旬（正確起迄日期不記得），在我住處‧‧‧做照顧我
        丈夫魏智勇及清潔家裡等工作，薪水是由我媳婦付給仲
        介張小姐（年籍資料我不知道，需問我媳婦才知道）‧
        ‧‧」及其媳婦彭金秀之偵訊（調查）筆錄以「‧‧‧
        剛好當時我同事張敏慧（現已離職）告訴我，她妹妹甲
        ○○在做人力仲介工作，可以幫忙介紹外勞工作，於是
        當時我便和甲○○聯絡，並備妥相關文件資料請甲○○
        幫忙向主管機關合法申請外勞‧‧‧於是大概在91年6
        月中左右（正確日期不記得了），甲○○便把該外勞
        MARIATIE（經指認MARIATIE之留髮照片，指認無誤）帶
        到我婆婆董玉彬之復興南路的住處幫忙‧‧‧」對前情
        亦坦言不諱，是原告違反就業服務法第45條所欲達成之
        規範秩序至明，所辯委無足採。
      4.綜上論述，本件原告之訴顯無理由，被告依法論處，並
        無違誤，請駁回原告之訴。
　　理  由
一、按「任何人不得媒介外國人非法為他人工作。」、「違反第
    45條規定者，處新臺幣10萬元以上50萬元以下罰鍰。‧‧‧
    法人之代表人、法人或自然人之代理人、受僱人或其他從業
    人員，因執行業務違反第45條規定者，除依前3項規定處罰
    其行為人外，對該法人或自然人亦科處各該項之罰鍰或罰金
    。」分別為就業服務法第45條及第64條第1項、第4項所明定
    。
二、查本件原告非法媒介逃逸之印尼籍外國人MARIATIE在台北市
    ○○○路2段171巷34號2樓為非法雇主董玉彬從事照顧看護
    及清潔工作之事實，業據MARIATIE於警訊中陳稱「2002年6
    月10日起到2002年7月26日止在北市○○○路○段171巷34號2
    樓做照顧阿公及打掃清潔等工作（經隨警方91年12月3日10
    時40分前往指認，該戶董玉彬於現場警訊中亦坦承留用。）
    」「復興南路2段工作處所是由甲○○及該仲介公司YUSTIN
    帶往。」，另非法雇主董玉彬之媳婦彭金秀於警訊中陳稱：
    「我婆婆膝關節開刀，今年五月我公公又心臟開刀‧‧‧希
    望能找外勞幫忙照顧。剛好當時我同事張敏慧告訴我，他妹
    妹甲○○在做人力仲介工作，可以幫忙介紹外勞工作，於是
    我便和甲○○聯絡。‧‧‧大概在91年6月中左右，甲○○
    便把外勞MARIATIE帶到我婆婆董玉彬復興南路的住處幫忙。
    」，此有台北市警察局萬華分局91年12月4日、16日之偵訊
    （調查）筆錄影本附原處分卷可稽，且原告亦坦承確有將
    MARIATIE帶至董玉彬住處工作等情不諱，是本件原告違規之
    事證明確，足堪認定。原告辯稱係受其父張文益指示而為，
    並不足採；何況，原告於本院準備程序中自承其曾在外勞仲
    介公司工作，自應知悉仲介外勞工作之合法手續，其能注意
    而未注意，任意接受他人指示而非法仲介外勞工作，縱無故
    意，亦難辭過失之責，仍應受行政罰。是被告依就業服務法
    第45條及第64條第1項規定，處原告罰鍰10萬元，洵無違誤
    ，訴願決定予以維持，亦無不合。原告仍執前詞，訴請撤銷
    ，為無理由，應予駁回。
三、本件為簡易訴訟程序事件，依卷內資料及本院調查所得，事
    證已臻明確，故不經言詞辯論為之，併此敘明。
據上論結，本件原告之訴為無理由，依行政訴訟法第233條第1項
、第236條、第195條第1項後段、第98條第3項前段，判決如主文
。
中　　華　　民　　國　　94　　年　 　9　　月　　5　　 日
                      第  四  庭  法  官  李得灶
上為正本係照原本作成。
本件以訴訟事件所涉及之法律見解具有原則性者為限，始得於本
判決送達後20日內向本院提出上訴狀並表明上訴理由，如已於本
判決宣示後送達前提起上訴者，應於判決送達後20日內補具上訴
理由（均按他造人數附繕本），且經最高行政法院許可後方得上
訴。
中　　華　　民　　國　　94　　年　 　9　　月　　6　　 日
                                  書記官  陳清容
